臺灣屏東地方法院刑事判決　　　　　　　100年度易字第148號
公　訴　人　臺灣屏東地方法院檢察署檢察官
被　　　告　林婉君
上列被告因竊盜案件，經檢察官提起公訴（100 年度偵字第321
號），被告於準備程序就被訴事實為有罪之陳述，經本院告知簡
式審判程序之旨，並聽取被告及公訴人之意見後，合議庭裁定由
受命法官獨任進行簡式審判程序，判決如下：
    主  文
林婉君犯如附表所示之參罪，各處如附表主文欄所載之刑。應執
行有期徒刑拾壹月。
    事  實
一、林婉君意圖為自己不法之所有，基於竊盜之犯意，分別於附
    表編號1 、2 所示時間，以如附表編號1 、2 所示之方式，
    侵入柳文仁位於屏東縣瑪家鄉三和村三和78號之住處( 侵入
    住宅部分未據告訴) ，竊取如附表編號1 、2 所示之物，得
    手後均花用完畢。嗣林婉君於99年12月8 日凌晨1 時50分許
    ，再度前往柳文仁上開住處，見上開住處廚房後門未上鎖，
    進入柳文仁之住處後( 侵入住宅部分未據告訴) ，於上開住
    處1 樓客廳著手欲竊取柳文仁所有之黑色手提包內之現金之
    際，當場為在客廳沙發上睡覺之柳文仁查覺而未遂，經柳文
    仁追問，林婉君乃向柳文仁坦承如附表編號1 、2 所示之竊
    盜犯行，因而查獲上情。
二、案經柳文仁訴由屏東縣政府警察局內埔分局移送臺灣屏東地
    方法院檢察署檢察官偵查起訴。
    理  由
一、本件被告林婉君所犯均係死刑、無期徒刑、最輕本刑為3 年
    以上有期徒刑以外之罪，其於本院準備程序中就前揭被訴事
    實為有罪之陳述，經告知簡式審判程序之旨，並聽取其與公
    訴人之意見後，認無不得或不宜改依簡式審判程序進行之處
    ，爰依刑事訴訟法第273 條之1 第1 項、第284 條之1 ，改
    依簡式審判程序審理，合先敘明。
二、上開犯罪事實，業據被告林婉君於警詢、偵查及本院審理時
    均坦承不諱，核與證人即被害人柳文仁於警詢所證述之情節
    大致相符，並有屏東縣政府警察局內埔分局搜索扣押筆錄、
    扣押物品目錄表、贓物認領保管單各1 份及現場照片6 幀(
    見警卷第13至16、18、25至27頁) 在卷可稽，足認被告上開
    任意性之自白顯與事實相符，應可採信。是本件事證明確，
    被告林婉君上開竊盜犯行，均洵堪認定。
三、按行為後法律有變更者，適用行為時之法律。但行為後之法
    律有利於行為人者，適用最有利於行為人之法律，刑法第2
    條第1 項定有明文。查被告行為後，刑法第321 條於100 年
    1 月26日修正公布，並於公布日施行。次按修正前刑法第32
    1 條第1 項第1 款規定：於夜間侵入住宅或有人居住之建築
    物、船艦或隱匿其內而犯竊盜罪者，處6 月以上、5 年以下
    有期徒刑；而修正後刑法第321 條第1 項第1 款規定：侵入
    住宅或有人居住之建築物、船艦或隱匿其內而犯竊盜罪者，
    處6 月以上、5 年以下有期徒刑，得併科新臺幣10萬元以下
    罰金。查被告林婉君為前揭竊盜犯行時，均係於夜間無故侵
    入被害人柳文仁上開住處，經比較新舊法，應以修正前之刑
    法第321 條第1 項第1 款規定對被告較為有利。是公訴意旨
    認被告係犯修正後之刑法第321 條第1 項第1 款之加重竊盜
    罪，尚屬有誤，併予敘明。
四、核被告林婉君就附表編號1 、2 所示犯行，係犯修正前刑法
    第321 條第1 項第1 款之夜間侵入住宅竊盜罪；被告就附表
    編號3 所示犯行，係犯修正前刑法第321 條第1 項第1 款、
    第3 項之夜間侵入住宅竊盜未遂罪。又被告就附表編號3 所
    示犯行，為未遂犯，應依同法第321 條第3 項規定，減輕其
    刑。另被告就上開3 次竊盜犯行，犯意各別，行為互殊，均
    應予以分論併罰。爰審酌被告正值青壯之年，不思以正途謀
    生，猶因不勞而獲之心態，竊取他人之物得款花用，侵害他
    人財產法益，其所為顯屬不該，惟念及其於犯罪後已知坦承
    犯行，態度尚可，暨衡及其所竊財物之價值、被害人所受之
    損害、被告之犯罪動機、情節、素行、智識程度、生活狀況
    等一切情狀，分別量處如附表主文欄所示之刑。次按刑法修
    正將連續犯、常業犯規定悉予刪除，考其立法目的，係基於
    刑罰公平原則考量，杜絕僥倖犯罪心理，並避免鼓勵犯罪之
    誤解，乃改採一行為一罪一罰；是定其刑期時，除仍應就各
    別刑罰規範之目的、輕重罪間體系之平衡、整體犯罪非難評
    價、各行為彼此間之偶發性、與被告前科之關聯性、各行為
    所侵害法益之專屬性或同一性、數罪對法益侵害之加重效應
    、罪數所反映之被告人格特性與犯罪傾向、社會對特定犯罪
    之期待等，為綜合判斷外，尤須參酌上開實現刑罰公平性，
    以杜絕僥倖、減少犯罪之立法意旨，為妥適之裁量，倘違背
    此內部性界限，即屬權利濫用之違法（最高法院96年度臺上
    字第7583號判決意旨參照），復以，行為人如以類似方法為
    相同犯罪多次時，如以實質累加之方式定應執行刑，則處罰
    之刑度顯將超過其行為之不法內涵，而違反罪責原則，及考
    量因生命有限，刑罰對被告造成之痛苦程度，係隨刑度增加
    而生加乘效果，而非以等比方式增加，是則以隨罪數增加遞
    減其刑罰之方式，當足以評價被告行為之不法性之法理（即
    多數犯罪責任遞減原則）；是考量被告業已坦認犯行，已如
    前述，暨審及被告以類似方式實施本件犯罪之次數及犯罪時
    間之密接程度，酌以上揭多數犯罪責任遞減原則，定被告如
    主文所示之應執行刑。至檢察官就被告上開所犯雖具體求處
    應執行有期徒刑1 年6 月，惟本院審酌上揭諸情，認本件上
    開分別所量處之刑及應執行刑，應屬適當，附此敘明。
據上論斷，應依刑事訴訟法第273 條之1 第1 項、第284 條之1
、第299 條第1 項前段，刑法第2 條第1 項、第51條第5 款、修
正前刑法第321 條第1 項第1 款、第3 項，判決如主文。
本案經檢察官鍾佩真到庭執行職務。
中    華    民    國   100   年    4     月    27    日
                  刑事第一庭  法  官  許瑜容
以上正本證明與原本無異。
如不服本判決應於收受判決後10日內向本院提出上訴書狀，並應
敘述具體理由；其未敘述上訴理由者，應於上訴期間屆滿後20日
內向本院補提理由書（均須按他造當事人之人數附繕本）「切勿
逕送上級法院」。
中    華    民    國   100   年    4     月    27    日
                              書記官  龔惠婷
附表：
┌──┬────┬───────────┬──────────┐
│編號│犯罪時間│犯     罪     方    式│主      文       欄 │
├──┼────┼───────────┼──────────┤
│ 1  │民國( 下│見柳文仁上開住處之廚房│林婉君犯夜間侵入住宅│
│    │同)99 年│後門未上鎖，自該後門侵│竊盜罪，處有期徒刑柒│
│    │12 月16 │入柳文仁之住處後，徒手│月。                │
│    │日凌晨1 │竊取柳文仁放置在該住處│                    │
│    │時30 分 │1 樓客廳黑色手提皮包內│                    │
│    │許      │之現金新臺幣( 下同)15,│                    │
│    │        │000 元得逞。          │                    │
├──┼────┼───────────┼──────────┤
│ 2  │99年12月│見柳文仁上開住處之廚房│林婉君犯夜間侵入住宅│
│    │17日凌晨│後門未上鎖，自該廚房後│竊盜罪，處有期徒刑柒│
│    │2 時許  │門侵入柳文仁之住處後，│月。                │
│    │        │徒手竊取柳文仁放置於該│                    │
│    │        │住處1 樓客廳之黑色手提│                    │
│    │        │包內之現金5,000 元得逞│                    │
│    │        │。                    │                    │
├──┼────┼───────────┼──────────┤
│ 3  │99年12月│見柳文仁上開住處之廚房│林婉君犯夜間侵入住宅│
│    │18日凌晨│後門未上鎖，自該廚房後│竊盜未遂罪，處有期徒│
│    │1 時50分│門侵入柳文仁之住處後，│刑參月。            │
│    │許      │欲徒手竊取柳文仁放置於│                    │
│    │        │該住處1 樓客廳之黑色手│                    │
│    │        │提包內之現金之際，遭柳│                    │
│    │        │文仁發覺而未遂。      │                    │
└──┴────┴───────────┴──────────┘
附錄本案論罪科刑法條全文：
修正前中華民國刑法第321 條
犯竊盜罪而有左列情形之一者，處6 月以上、5 年以下有期徒刑
：
一、於夜間侵入住宅或有人居住之建築物、船艦或隱匿其內而犯
    之者。
二、毀越門扇、牆垣或其他安全設備而犯之者。
三、攜帶兇器而犯之者。
四、結夥三人以上而犯之者。
五、乘火災、水災或其他災害之際而犯之者。
六、在車站或埠頭而犯之者。
前項之未遂犯罰之。